【裁判字號】    97,交訴,111
【裁判日期】    971113
【裁判案由】    公共危險等
【裁判全文】
臺灣臺南地方法院刑事判決             97年度交訴字第111號
公  訴  人  臺灣臺南地方法院檢察署檢察官
被      告  戊○○
上列被告因公共危險等案件，經檢察官提起公訴（97年度偵字第
10627號、第10664號），被告於準備程序進行中就被訴事實為有
罪之陳述，經本院合議庭裁定由受命法官獨任進行簡式審判程式
後，判決如下：
    主  文
戊○○因過失致人於死，處有期徒刑壹年；又駕駛動力交通工具
肇事，致人死亡而逃逸，處有期徒刑玖月。應執行有期徒刑壹年
陸月，緩刑肆年。
    事  實
一、戊○○於民國九十七年五月十二日上午四時許，酒後駕駛懸
    掛車牌號碼１４８０－ＳＷ號之自用小客車（服用酒類不能
    安全駕駛動力交通工具而駕駛之公共危險罪部分，另經臺灣
    臺南地方法院檢察署檢察官為不起訴處分，且不能證據其飲
    酒後吐氣所含酒精濃度超過每公升０．二五毫克，並已達酒
    醉之程度），自臺南市○○路某址「惡魔與天使ＰＵＢ」出
    發，沿臺南市○○路由北往南方向行駛，欲返回上開高雄縣
    茄萣鄉○○路現居所，而於同日上午五時七分許途經臺南市
    ○○路與喜明街口時，原應注意汽車行駛時，駕駛人應注意
    車前狀況，隨時採取必要之安全措施，行車速度需依速限標
    誌或標線之規定，不得超速，而當時天候晴、有晨光、限速
    六十公里、柏油路面乾燥、無缺陷、無障礙物、視距復屬良
    好等情，並無不能注意之情事，竟疏未注意車前狀況，猶貿
    然以時速八十公里之速度超速行駛，致撞擊前方騎乘車牌號
    碼ＲＷ７－５８２號輕型機車，正欲前往濱南路從事清潔工
    作之臺南市政府清潔隊員蔣宜安，並致其人車倒地。詎戊○
    ○於駕車肇事後，未下車查看，且未採取救護或其他必要措
    施，竟基於肇事逃逸之犯意，逕自駕駛上開自小客車駛離現
    場，嗣並將上開自小客車停放於高雄縣茄萣鄉○○路○段「
    金鑾宮」停車場。蔣宜安經送國立成功大學醫學院附設醫院
    急救後，仍因重度顱腦鈍力損傷，於九十七年年五月十二日
    上午五時五十六分不治死亡。嗣經警調閱路口監視錄影帶畫
    面後追查上開戊○○駕駛之車輛，並於高雄縣茄萣鄉尋獲該
    車後，始循線查悉上情。
二、案經臺南市警察局第六分局報告及臺灣臺南地方法院檢察署
    檢察官相驗後自動檢舉偵查起訴。
    理  由
一、訊據被告戊○○對於上揭犯罪事實坦承不諱，並據被害人蔣
    宜安之家屬甲○○、王識翔指訴在卷，復據證人丁○○、己
    ○○、丙○○證述在卷，另並有臺南市警察局第六分局道路
    交通事故現場圖一紙、道路交通事故調查報告表(一)、(二)一份
    、國立成功大學醫學院附設醫院診斷證明書一紙、道路交通
    事故現場蒐證照片二十八幀、九十七年公務（職）員簽到（
    退）簿一紙、通聯調閱查詢單一份、警方蒐證照片十九幀、
    監視器錄影翻拍照片四幀、臺南市警察局鑑識課現場勘察報
    告一份及「惡魔與天使ＰＵＢ」消費單據一紙附卷（詳臺灣
    臺南地方法院檢察署九十七年度相字第六七二號相驗卷第十
    頁至第十三頁、第十六頁至第二十九頁、第三十九頁、第六
    十一頁至第六十五頁、第六十八頁至第七十頁、第七十三頁
    至第八十二頁；警卷第二十四頁至第四十七頁、第六十八頁
    ）可稽。又被害人蔣宜安因本件車禍受有重度顱腦鈍力損傷
    ，經送醫後，仍於九十七年五月十二日上午五時五十六分許
    不治死亡，此業經臺灣臺南地方法院檢察署檢察官督同法醫
    帥相驗屬實，並有勘驗筆錄一份、相驗屍體證明書一紙、法
    醫複驗鑑定報告書一份及相驗照片十六幀附卷（詳前揭相驗
    卷第三十頁、第三十三頁、第一一七頁至一二五頁、第一三
    ０頁至第一三二頁）可憑。則被告於上揭時、地與被害人蔣
    宜安發生車禍，以及被害人蔣宜安因而受有上揭傷害，經送
    醫後因重度顱腦鈍力損傷不治死亡之事實，堪以認定。
二、按汽車行駛時，駕駛人應注意車前狀況，並隨時採取必要之
    安全措施；行車速度，依速限標誌或標線之規定。道路交通
    安全規則第九十四條第三項、第九十三條第一項前段分別定
    有明文。被告為汽車駕駛人，自應注意及此。又本件事故發
    生當時天候晴、有晨光、限速六十公里、柏油路面乾燥、無
    缺陷、無障礙物、視距復屬良好，有上揭道路交通事故調查
    報告表(一)一份及上揭道路交通事故現場蒐證照片十四幀在卷
    （詳前揭相驗卷第十一頁、第十六頁至第二十二頁）可參，
    被告並無不能注意之情事。然被告卻疏未注意上揭交通安全
    規則，仍以時速八十公里之速度超速行駛，致撞擊前方騎乘
    車牌號碼ＲＷ７－５８２號輕型機車，正欲前往濱南路從事
    清潔工作之被害人蔣宜安，並致其人車倒地，蔣宜安嗣經送
    醫後，仍不治死亡，顯見被告前述過失行為，為本件車禍之
    肇事原因。又本件經送請臺灣省臺南區車輛行車事故鑑定委
    員會鑑定結果，其中亦認被告駕駛自小客車，超速行駛，未
    注意車前狀況，為肇事原因，此有該鑑定委員會九十七年六
    月十九日南鑑字第０９７５９０１８２７號函送檢之九十七
    年六月十八日臺南區９７０４４７號鑑定意見書一份在卷（
    詳上揭相驗卷第一二六頁、第一二七頁）可憑。則被告於本
    件車禍發生，顯有過失至明。又被害人蔣宜安係因本件車禍
    死亡，已如前述，則被害人蔣宜安之死亡與被告之過失行為
    間，即有相當因果關係。綜上，足徵被告自白與事實相符，
    堪以採信，本件被告過失致人於死及肇事致人死亡而逃逸之
    犯行均堪認定，應予依法論科。
三、核被告戊○○所為，係犯刑法第二百七十六條第一項之過失
    致人於死罪及同法第一百八十五條之四肇事逃逸罪。被告所
    犯上開二罪間，犯意各別，行為互殊，罪名不同，應分論併
    罰。爰審酌被告前無刑案前科紀錄，有臺灣臺南地方法院檢
    察署刑案資料查註紀錄表及臺灣高等法院被告前案紀錄表各
    一份在卷可按，堪認其品行尚佳，並審酌被告疏未注意道路
    交通安全規則駕車肇事致被害人蔣宜安死亡之過失情節，且
    於肇事後未下車查看，亦竟未採取救護或其他必要措施，旋
    即駕車逃逸駛離現場，惡性非輕，然念其業與被害人家屬甲
    ○○、王識翔等人達成和解賠償損害，此業據甲○○結證在
    卷（詳臺灣臺南地方法院檢察署九十七年度偵字第一０六二
    七號偵查卷第十一頁），並有臺南市南區調解委員會九十七
    年刑調字第０２８９號調解筆錄一份附卷（詳上述偵查卷第
    十五頁）足稽，另審酌其生活狀況、智識程度（高職畢業）
    ，及犯後坦承犯行態度尚佳等一切情狀，分別量處如主文所
    示之刑，並定應執行之刑，以資懲儆。末查，被告未曾因故
    意犯罪受有期徒刑以上刑之宣告，有前揭臺灣臺南地方法院
    檢察署刑案資料查註紀錄表及臺灣高等法院被告全國前案紀
    錄表各一份附卷可稽，其因一時失慮致罹刑章，且已與被害
    人家屬甲○○、王識翔等人達成和解賠償損害，經此科刑之
    教訓，已足資警惕，信無再犯之虞，本院因認其所受宣告之
    刑，以暫不執行為適當，併予宣告緩刑四年，以啟自新。
據上論斷，應依刑事訴訟法第二百九十九條第一項前段、第二百
七十三條之一第一項，刑法第二百七十六條第一項、第一百八十
五條之四、第五十一條第五款、第七十四條第一項第一款，刑法
施行法第一條之一，判決如主文。
本案經檢察官乙○到庭執行職務。
中    華    民    國    97    年    11    月    13    日
                        交通法庭  法  官  陳金虎
以上正本證明與原本無異。
如不服本判決應於收受本判決後10日內向本院提出上訴書狀，並
應敘述具體理由。如未敘述上訴理由者，應於上訴期間屆滿後20
日內向本院補提理由書狀（均須按他造當事人之人數附繕本）「
切勿逕送上級法院」。
                                  書記官  蔡明峰
中    華    民    國    97    年    11    月    13    日
附錄本案論罪科刑法條全文：
中華民國刑法第二百七十六條第一項：
因過失致人於死者，處二年以下有期徒刑、拘役或二千元以下罰
金。
中華民國刑法第一百八十五條之四：
駕駛動力交通工具肇事，致人死傷而逃逸者，處六月以上五年以
下有期徒刑。


司法院資訊處製作；財團法人民間司法改革基金會備份。
